臺灣臺北地方法院刑事判決
111年度審訴字第1699號
公  訴  人  臺灣臺北地方檢察署檢察官
被      告  李詩穎



上列被告因詐欺等案件，經檢察官提起公訴（111年度偵字第135
18號）及移送併辦（臺灣新北地方檢察署111年度偵字第33570號
），被告於準備程序中就被訴事實為有罪之陳述，經本院告以簡
式審判程序之旨，並聽取當事人之意見後，經本院合議庭裁定，
由受命法官獨任行簡式審判程序，並判決如下：
    主      文
李詩穎犯三人以上共同詐欺取財罪，處有期徒刑陸月。緩刑貳年
，並應於本判決確定之翌日起壹年內，向公庫支付新臺幣貳萬元
。
    事實及理由
一、按簡式審判程序之證據調查，不受第159條第1項之限制，刑
    事訴訟法第273條之2定有明文，是於行簡式審判程序之案件
    ，被告以外之人於審判外之陳述，除有其他不得做為證據之
    法定事由外，應認具有證據能力，合先敘明。
二、本件犯罪事實及證據，除證據部分補充被告李詩穎於本院準
    備程序及審理中之自白外，均引用如附件所示檢察官起訴書
    及移送併辦意旨書之記載。
三、應適用之法律及科刑審酌事由
㈠、按洗錢防制法業於民國105年12月28日修正公布，並於106年6月28日生效施行（下稱新法）。修正前該法（下稱舊法）將洗錢行為區分為將自己犯罪所得加以漂白之「為自己洗錢」及明知為非法資金，卻仍為犯罪行為人漂白黑錢之「為他人洗錢」兩種犯罪態樣，且依其不同之犯罪態樣，分別規定不同之法定刑度。惟洗錢犯罪本質在於影響合法資本市場並阻撓偵查，不因為自己或為他人洗錢而有差異，且洗錢之行為包含處置（即將犯罪所得直接予以處理）、多層化（即為使偵查機關難以追查金流狀況，以迂迴層轉、化整為零之多層化包裝方式，掩飾或隱匿特定犯罪所得）及整合（即收受、持有或使用他人犯罪所得，使該犯罪所得披上合法之外衣，回歸正常金融體系）等各階段行為，其模式不祗一端，上開為自己或為他人洗錢之二分法，不僅無助於洗錢之追訴，且徒增實務上事實認定及論罪科刑之困擾。為澈底打擊洗錢犯罪，新法乃依照國際防制洗錢金融行動工作組織（FinancialActionTaskForce，下稱FATF）40項建議之第3項建議，並參採聯合國禁止非法販運麻醉藥品和精神藥物公約及聯合國打擊跨國有組織犯罪公約之洗錢行為定義，將洗錢行為之處置、多層化及整合等各階段，全部納為洗錢行為，而於新法第2條規定：「本法所稱洗錢，指下列行為：一、意圖掩飾或隱匿特定犯罪所得來源，或使他人逃避刑事追訴，而移轉或變更特定犯罪所得。二、掩飾或隱匿特定犯罪所得之本質、來源、去向、所在、所有權、處分權或其他權益者。三、收受、持有或使用他人之特定犯罪所得。」以求與國際規範接軌，澈底打擊洗錢犯罪。又因舊法第3條所規範洗錢犯罪之前置犯罪門檻，除該條所列舉特定嚴重危害社會治安及經濟秩序之犯罪暨部分犯罪如刑法業務侵占等罪犯罪所得金額須在新臺幣（下同）5百萬元以上者外，限定於法定最輕本刑為5年以上有期徒刑以上刑之「重大犯罪」，是洗錢行為必須以犯上述之罪所得財物或財產上利益為犯罪客體，始成立洗錢罪，過度限縮洗錢犯罪成立之可能，亦模糊前置犯罪僅在對於不法金流進行不法原因之聯結而已，造成洗錢犯罪成立門檻過高，洗錢犯罪難以追訴。故新法參考FATF建議，就其中採取門檻式規範者，明定為最輕本刑為6個月以上有期徒刑之罪，並將「重大犯罪」之用語，修正為「特定犯罪」；另增列未為最輕本刑為6個月以上有期徒刑之罪所涵括之違反商標法等罪，且刪除有關犯罪所得金額須在5百萬元以上者，始得列入前置犯罪之限制規定，以提高洗錢犯罪追訴之可能性。從而新法第14條第1項所規範之一般洗錢罪，必須有第3條規定之前置特定犯罪作為聯結，始能成立。例如詐欺集團向被害人施用詐術後，為隱匿其詐欺所得財物之去向，而令被害人將其款項轉入該集團所持有、使用之人頭帳戶，並由該集團所屬之車手前往提領詐欺所得款項，檢察官如能證明該帳戶內之資金係本案詐欺之特定犯罪所得，即已該當於新法第14條第1項之一般洗錢罪；至若無法將人頭帳戶內可疑資金與本案詐欺犯罪聯結，而不該當第2條洗錢行為之要件，當無從依第14條第1項之一般洗錢罪論處，僅能論以第15條第1項之特殊洗錢罪。至於往昔實務認為，行為人對犯特定犯罪所得之財物或利益作直接使用或消費之處分行為，或僅將自己犯罪所得財物交予其他共同正犯，祗屬犯罪後處分贓物之行為，非本條例所規範之洗錢行為，惟依新法規定，倘行為人意圖掩飾或隱匿特定犯罪所得來源，而將特定犯罪所得直接消費處分，甚或交予其他共同正犯，或由共同正犯以虛假交易外觀掩飾不法金流移動，即難認單純犯罪後處分贓物之行為，應仍構成新法第2條第1或2款之洗錢行為。申言之，洗錢之定義，在新法施行後，與修正前規定未盡相同，因此是否為洗錢行為，自應就犯罪全部過程加以觀察，以行為人主觀上具有掩飾或隱匿其特定犯罪所得或變得之財產或財產上利益，與該特定犯罪之關聯性，使其來源形式上合法化，或使他人逃避刑事追訴、處罰之犯罪意思，客觀上有掩飾或隱匿特定犯罪所得之財物或財產上利益之具體作為者，即屬相當（最高法院108年度台上字第3585、2299號、109年度台上字第1641、947號刑事判決意旨參照）。查本案被告係依「陳子傑」之指示提供自己帳戶並提領匯入帳戶之款項，再將所提領之款項交付予「陳子傑」所指定之詐欺集團成員，且被告於警詢中自承沒有收取贓款之人之年籍資料，都是用電話聯繫，無其他聯絡方式等語（見111年度偵字第13518號卷第16頁），則其將現金交付予前開詐欺集團之成員後，將無從追查款項之流向，使該詐欺所得款項之去向不明，客觀上已製造該詐欺犯罪所得金流斷點，達成隱匿犯罪所得之效果，妨礙該詐欺集團犯罪之偵查，自構成洗錢防制法第2條第2款「掩飾或隱匿特定犯罪所得之本質、來源、去向、所在、所有權、處分權或其他權益者」之洗錢行為甚明。
㈡、是核被告所為，係犯刑法第339條之4第1項第2款之三人以上
    共同詐欺取財罪及洗錢防制法第14條第1項之洗錢罪。又被
    告本案提領轉交犯行尚僅1次，僅係相約為特定犯罪實行之
    共犯，尚難認已屬參與犯罪組織，爰不論以組織犯罪防制條
    例第3條第1項後段之參與組織罪，附此敘明。
㈢、被告與暱稱「陳柏文」、「陳子傑」及收款之詐欺集團不詳
    成員間，就本案上揭犯行，具有相互利用之共同犯意，並各
    自分擔部分犯罪行為，故其等就前揭犯行具有犯意聯絡及行
    為分擔，應論以共同正犯。
㈣、被告所為上開犯行間具有行為局部、重疊之同一性，應認係
    以一行為同時觸犯刑法第339條之4第1項第2款之三人以上共
    同詐欺取財罪及洗錢防制法第14條第1項之洗錢罪，為想像
    競合犯，應依刑法第55條規定，從一重依刑法第339條之4第
    1項第2款之三人以上共同詐欺取財罪處斷。
㈤、又被告於本院準備程序及審理中就本案洗錢部分自白犯罪，
    應依洗錢防制法第16條第2項減輕其刑（最高法院108年度台
    上字第4405、4408號刑事判決同此見解）。而輕罪之減輕其
    刑事由若未形成處斷刑之外部性界限，自得將之移入刑法第
    57條或第59條之科刑審酌事項內，列為是否酌量從輕量刑之
    考量因子（109 年度台上字第3936號刑事判決意旨參照），
    本件洗錢減輕其刑部分自得作為科刑審酌事項，先予敘明。
㈥、按犯罪之情狀顯可憫恕，認科以最低度刑仍嫌過重者，得酌
    量減輕其刑，刑法第59條定有明文。又刑事審判旨在實現刑
    罰權之分配的正義，故法院對有罪被告之科刑，應符合罪刑
    相當之原則，使輕重得宜，罰當其罪，以契合社會之法律感
    情，此所以刑法第57條明定科刑時應審酌一切情狀，尤應注
    意該條所列10款事項以為科刑輕重之標準，並於同法第59條
    賦予法院以裁量權，如認犯罪之情狀可憫恕者，得酌量減輕
    其刑，俾使法院就個案之量刑，能斟酌至當。且考刑法第59
    條立法理由：科刑時原即應依第57條規定審酌一切情狀，尤
    應注意該條各款所列事項，以為量刑標準，本條所謂「犯罪
    之情狀可憫恕」，自係指裁判者審酌第57條各款所列事項以
    及其他一切與犯罪有關之情狀之結果，認其犯罪足堪憫恕者
    而言，即必於審酌一切之犯罪情狀，在客觀上顯然足以引起
    一般同情，認為縱予宣告法定最低刑度猶嫌過重者，始有其
    適用（參照最高法院38年台上字第16號、45年台上字第1165
    號及51年台上字第899號判例意旨）。是法院審酌刑法第59
    條酌減事由時，仍應依刑法第57條科刑事由通盤考量，若認
    犯罪情狀確可憫恕，認科以最低度刑仍嫌過重者，即得酌量
    減輕其刑，二者並非截然可分，不得合併審究。而三人以上
    共同詐欺取財罪，法定刑係1年以上7年以下有期徒刑，得併
    科1百萬元以下罰金，然同為三人以上共同詐欺取財之人，
    其行為動機不一，犯罪情節亦不相同，其法定刑1年以上有
    期徒刑不可謂不重，查本案被告主觀上係間接故意而為，其
    惡性較低，且僅提領1次而被害人僅1人，參酌被告於審理中
    坦承犯行，並表明有和解賠償意願，然因被害人經傳喚未到
    而未能和解賠償，本案若未酌減其刑，除有短期自由刑之流
    弊，反不利其復歸社會。綜上，本院因認若科以法定最低刑
    度之刑，仍屬情輕法重，足以引起一般人之同情，顯有憫恕
    之處，況且刑罰僅係維持社會存續發展之必要惡害，運用上
    本應有所節制，以符合「刑罰謙抑性」之要求，爰就被告所
    犯之罪依刑法第59條規定酌減其刑。
㈦、爰以行為人之責任為基礎，審酌被告提供自己之金融帳戶並
    依指示提領款項轉交之犯罪情節及被害人受損金額，兼衡被
    告於本院準備程序及審理中坦承犯行並表示有意願與被害人
    和解賠償之犯後態度，惟因被害人經傳喚未到庭而未能和解
    或賠償，及其合於前開輕罪之減刑事宜之量刑有利因子，並
    參酌其高中肄業之智識程度，自述目前受僱小吃店，月收入
    約2萬元，無需扶養之人之生活狀況及無前科之素行（見本
    院111年度審訴字第1699號卷第75頁）等一切情狀，量處如
    主文所示之刑，以示懲儆。
㈧、又被告前未曾因故意犯罪受有期徒刑以上刑之宣告，有臺灣
    高等法院被告前案紀錄表存卷為憑，而被告於本案犯後坦承
    犯行，足見悔悟，堪認本案雖因一時失慮致罹刑典，經此偵
    查程序及前開罪刑宣告後，當知所警惕，信無再犯之虞，認
    本案以暫不執行為適當，爰依刑法第74條第1項第1款規定予
    以宣告緩刑2年，以啟自新。惟被告因被害人未到庭而就本
    案並未和解賠償，為使被告就其行為造成社會秩序之危害彌
    補以贖前衍並謹記教訓不再重蹈覆轍，爰衡酌其前述智識程
    度、生活狀況等情，併依刑法第74條第2項第4款之規定，宣
    告如主文所示之緩刑條件。倘違反上開負擔，情節重大，足
    認原宣告之緩刑難收其預期效果，而有執行刑罰之必要，得
    依刑法第75條之1第1項第4款規定，撤銷其緩刑之宣告，附
    此敘明。
四、末查被告並未因本案犯行而獲得金錢利益，業據被告供承在
    卷，卷內亦無證據證明其有犯罪所得，自無從諭知沒收，併
    予敘明。　　
據上論斷，應依刑事訴訟法第273條之1第1項、第299條第1項前
段、第310條之2、第454條第2項，洗錢防制法第14條第1項、第1
6條第2項，刑法第11條前段、第339條之4第1項第2款、第28條、
第55條、第59條、第74條第1項第1款、第2項第4款，刑法施行法
第1條之1第1項，判決如主文。
本案經檢察官游忠霖提起公訴，檢察官江祐丞移送併辦，檢察官
黃思源到庭執行職務。
中　　華　　民　　國　　111 　年　　12　　月　　9 　　日
                    刑事第二十庭法  官    謝欣宓
上正本證明與原本無異。 
如不服本判決應於收受送達後20日內向本院提出上訴書狀，並應
敘述具體理由；其未敘述上訴理由者，應於上訴期間屆滿後20日
內向本院補提理由書（均須按他造當事人之人數附繕本）「切勿
逕送上級法院」。告訴人或被害人如對於本判決不服者，應具備
理由請求檢察官上訴，其上訴期間之計算係以檢察官收受判決正
本之日期為準。因疫情而遲誤不變期間，得向法院聲請回復原狀
。
                                書記官    朱俶伶　
中　　華　　民　　國　　111 　年　　12　　月　　9 　　日
附錄本案論罪科刑法條
中華民國刑法第339條之4
犯第339條詐欺罪而有下列情形之一者，處1年以上7年以下有期
徒刑，得併科1百萬元以下罰金：
一、冒用政府機關或公務員名義犯之。
二、三人以上共同犯之。
三、以廣播電視、電子通訊、網際網路或其他媒體等傳播工具，
    對公眾散布而犯之。
前項之未遂犯罰之。
洗錢防制法第14條
有第二條各款所列洗錢行為者，處7年以下有期徒刑，併科新臺
幣5百萬元以下罰金。
前項之未遂犯罰之。
前二項情形，不得科以超過其特定犯罪所定最重本刑之刑。
附件：
臺灣臺北地方檢察署檢察官起訴書
                                    111年度偵字第13518號
　　被　　　告　李詩穎　女　53歲（民國00年00月00日生）
　　　　　　　　　　　　住桃園市○○區○○路000巷0號
　　　　　　　　　　　　居新北市○○區○○街00號5樓之6
　　　　　　　　　　　　國民身分證統一編號：Z000000000號
上列被告因詐欺等案件，業經偵查終結，認應提起公訴，茲將犯
罪事實及證據並所犯法條分敘如下：
　　　　犯罪事實
一、李詩穎依其智識及一般社會生活之通常經驗，應可知悉見金融
    機構帳戶為個人信用之重要表徵，任何人皆可自行申辦，並
    無特別窒礙之處;故將個人帳戶資料提供他人使用，可能淪為不
    法分子從事財產犯罪之工具，便於收取贓款及規避司法機關
    調查，卻不以為意，竟與社群網站Facebook(簡稱FB、臉書)
    使用名稱「陳柏文」、即時通訊平臺LINE暱稱「陳子傑」及
    其他真實姓名年籍不詳成員組成之詐欺集團共同意圖為自己
    不法之所有，基於3人以上共同詐欺取財、洗錢等犯意聯絡
    ，為以下行為：
(一)李詩穎於民國110年12月24日上午10時11分許前不詳時間，
    瀏覽詐欺集團於FB貼文訊息留下聯絡方式，陸續與暱稱「陳
    柏文」、「陳子傑」等詐欺集團成員取得聯繫，因亟需用款
    ，遂應對方要求將名下兆豐國際商業銀行(簡稱兆豐銀行)帳
    號000-00000000000號帳戶(簡稱兆豐人頭帳戶)提供予該詐
    欺集團使用。
(二)嗣該詐欺集團取得兆豐人頭帳戶後，即由其中擔任機房之不
    祥成員於110年12月24日上午10時11分許，以電話及LINE向
    陳韻如佯稱其姪急需借款週轉云云，致陳韻如陷於錯誤，遂
    依指示於110年12月24日上午11時42分許，匯款新臺幣(下同
    )34萬元至兆豐人頭帳戶內。
(三)迨確認詐欺款項入帳，李詩穎再依「陳子傑」指示，於同日
    下午2時15分許，前往兆豐銀行衡陽分行(址設臺北市○○區○○
    路00號，簡稱兆豐衡陽分行)，臨櫃提領現款34萬元後，前
    往臺北市中正區衡陽路與重慶南路口之星巴克咖啡店，交款
    予「陳子傑」指派到場之集團其他成員，以此方式掩飾或隱
    匿詐欺犯罪所得。嗣陳韻如發覺受騙後報警處理，始循線查
    悉上情。
二、案經陳韻如訴由臺北市政府警察局中正第一分局報告偵辦。
　　　　證據並所犯法條
一、證據清單及待證事實：
編號 證據名稱 待證事實 1 1、被告李詩穎於警詢、偵訊時供述。 2、被告提供所謂「貸款」相關對話擷圖。 固坦承有提供兆豐人頭帳戶，並依指示提款轉交他人之事實。惟矢口否認有何不法犯行： 1、辯稱略以：自身系申辦網路貸款受騙云云。並提供相關對話圖片以圖佐證。 2、然其所涉犯嫌，有以下證據清單所列證據可佐，事證明確，洵堪以認定。 2 (1)告訴人陳韻如於警詢時指訴。 (2)宜蘭縣員山鄉農會匯款申請書影本。 (3)相關報案紀錄。 佐證告訴人遭詐騙集團以話術矇騙，而依指示臨櫃匯款至兆豐人頭帳戶。 3 (1)兆豐銀行111年1月27日兆銀總集中字第1110005289號函檢附被告名下兆豐銀行帳戶之開戶基本資料及交易明細1份。 (2)兆豐銀行衡陽分行監視器翻拍照片1份。 佐證告訴人匯款至兆豐人頭帳戶後，遭被告臨櫃提領。 
二、經查：
(一)按一般正常貸款時，貸款業者除著重借款人之信用度外，亦
    考量借款人之償債能力及提供之擔保（包括物保或人保），
    以決定借貸之金額，是貸款業者要求借款人提供者，無非係
    攸關上開信用或擔保能力之相關資料，殆無可能要求借款人
    提供其名下與徵信無關之帳戶存簿、金融卡或密碼。而金融
    機構帳戶存簿、金融卡或密碼，事關個人財產權益之保障，
    其專有性甚高，除非本人或與本人親密關係者，難認有何理
    由可自由流通使用該存簿、金融卡及密碼，一般人均有妥為
    保管及防止他人任意使用之認識，縱特殊情況偶需交付他人
    使用，亦必瞭解用途、合理性及對方身分背景，始予提供，
    且該等專有帳戶資料如落入不明人士手中，而未加以闡明正
    常用途，極易被利用為與財產有關之犯罪工具，此為吾人依
    一般生活認知所易於體察之常識。況近年來新聞媒體，對於
    不肖犯罪集團常利用人頭帳戶，作為詐騙錢財等財產犯罪工
    具，藉此逃避檢警查緝之情事，多所報導，政府亦大力宣導
    ，督促民眾注意，主管機關甚至限制金融卡轉帳之金額，是
    交付帳戶資料予非親非故之人，該取得帳戶資料之人應係為
    謀非正當資金進出，而隱瞞其資金流程及行為人身分曝光之
    不法使用，幾乎已成為人盡皆知之犯罪手法。查被告行為時
    為年近50歲之成年女子，教育程度為國中肄業，然從事家庭
    代工等工作，並稱其知道不可以隨便將帳戶交給他人等語，
    此據被告於本院上訴案件審理時陳述甚祥（見本院上訴卷第
    47頁），足認被告將系爭郵局帳戶存簿、金融卡及密碼提供
    真實姓名年籍不詳之人使用，極可能會幫助他人實施詐欺取
    財犯罪，且金融帳戶存簿、金融卡、密碼等物一旦交付姓名
    年籍不詳之人，實無從掌握用途，甚至無取回之管道，僅能
    任憑對方使用，此乃至明之理。而如被告所稱其僅憑簡訊之
    隻字片語，率然聽從對方要求而交付攸關個人財產、信用且
    具專有性之帳戶資料，容任對方使用，顯見縱有人使用其系
    爭郵局帳戶實施詐欺取財犯罪，亦不違背其本意，而具有幫
    助他人犯詐欺取財罪之不確定故意甚明，被告否認有幫助詐
    欺之犯罪故意，即非可採。(臺灣高等法院110年度上更一字
    第10號刑事判決理由參照)
(二)查被告李詩穎行為時已為頗具社會歷練之成年人，對提供名
    下金融帳戶資訊予不詳之人使用，極可能助益實施詐欺取財
    犯罪，一旦交出即無從掌控用途，僅能任憑對方使用，甚無
    取回管道等情，無由諉稱不知。矧：
 1、被告僅能提供所謂對話擷圖，卻無法提供相關通訊軟體內原
    始對話內容始末，僅足認係某人與「陳經理」間對話，難逕
    認即被告與「陳柏文」或「陳子傑」間洽商貸款內容。
 2、又質之被告竟對自身借款需求毫無頭緒，僅泛稱待審核通過
    對方再通知貸款額度，先稱對方表示係代辦貸款，又改稱對
    方評估後會匯款至名下帳戶，再受指示提領交還云云：另坦
    言有民間借貸經驗，不曾遇過匯款入帳再要求提款等語。其
    就本件所辯網路貸款情節前後矛盾，純屬無稽。
 3、再細繹被告所提供對話擷圖，其間毫無隻字片語談論相關貸
    款金額、期間、利息等攸關信用或擔保能力之內容，僅見對
    方要求提供帳戶資訊及提款，被告事後未取得貸款，乃至帳
    戶遭警示，亦未見其向對方質疑、反應甚至報警處理。益徵
    其與詐欺集團間無犯意聯絡、行為分擔，至為灼然。
三、核被告李詩穎所為，係犯刑法第339條之4第1項第2款之3人
    以上共同犯詐欺取財、違反洗錢防制法第14條第1項之洗錢
    等罪嫌。又其：
(一)與暱稱「陳柏文」、「陳子傑」及本案詐欺集團成員間，有
    犯意聯絡及行為分擔，請依刑法第28條之規定，論以共同正
    犯。
(二)以一提款行為觸犯共同詐欺取財、洗錢等數罪名間，係本於其
    與上開共同正犯同一犯罪計畫而為，應整體視為一行為較為
    合理，則其以一行為而觸犯上開2罪，應依刑法第55條之規定
    ，請從一重論以三人以上共同犯詐欺取財罪。
(三)就其犯罪所得部分，倘於裁判前未能實際合法發還被害人，
    請依同法第38條之1第1項前段規定，宣告沒收，如於全部或
    一部不能沒收或不宜執行沒收時，請依同條第3項規定追徵其價
    額。
四、依刑事訴訟法第251條第1項提起公訴。
  　此　致
臺灣臺北地方法院
中　　華　　民　　國　 111　　年　　7 　　月　　1 　　日
　　　　　　　　　　　　　　　檢　察　官  游忠霖
本件正本證明與原本無異
中　　華　　民　　國　 111　　年　　7 　　月　　20　　日
　　　　　　　　　　　　　　　書　記　官　黃美雰
附錄本案所犯法條全文
中華民國刑法第339條之4
犯第 339 條詐欺罪而有下列情形之一者，處 1 年以上 7 年以
下有期徒刑，得併科 1 百萬元以下罰金：
一、冒用政府機關或公務員名義犯之。
二、三人以上共同犯之。
三、以廣播電視、電子通訊、網際網路或其他媒體等傳播工具，
    對公眾散布而犯之。
前項之未遂犯罰之。
洗錢防制法第14條
有第二條各款所列洗錢行為者，處 7 年以下有期徒刑，併科新
臺幣 5 百萬元以下罰金。
前項之未遂犯罰之。
前二項情形，不得科以超過其特定犯罪所定最重本刑之刑。　　
臺灣新北地方檢察署檢察官移送併辦意旨書
                                    111年度偵字第33570號
　　被　　　告　李詩穎　女　53歲（民國00年00月00日生）
　　　　　　　　　　　　籍設桃園市○○區○○路000巷0號
                        (桃園市八德戶政事務所)
　　　　　　　　　　　　居新北市○○區○○街00號5樓之6
　　　　　　　　　　　　國民身分證統一編號：Z000000000號
上列被告因詐欺等案件，認應移請臺灣臺北地方法院(丙股)併案
審理，茲將敘述犯罪事實、證據、所犯法條及併辦理由如下：
一、犯罪事實：李詩穎依其智識及一般社會生活之通常經驗，應
    可知悉見金融機構帳戶為個人信用之重要表徵，任何人皆可自
    行申辦，並無特別窒礙之處;故將個人帳戶資料提供他人使用
    ，可能淪為不法分子從事財產犯罪之工具，便於收取贓款及規
    避司法機關調查，卻不以為意，竟與LINE暱稱「陳子傑」及
    其他真實姓名年籍不詳成員組成之詐欺集團共同意圖為自己
    不法之所有，基於3人以上共同詐欺取財、洗錢等犯意聯絡
    ，將其兆豐國際商業銀行帳號000-00000000000號帳戶（下
    稱兆豐帳戶）資料提供「陳子傑」，嗣「陳子傑」所屬之詐
    欺集團某成員於民國110年12月24日上午10時11分許，以電
    話及LINE向陳韻如佯稱其姪急需借款週轉云云，致陳韻如陷
    於錯誤，遂依指示於110年12月24日上午11時42分許，匯款
    新臺幣(下同)34萬元至兆豐帳戶內。李詩穎再依「陳子傑」
    指示，於同日下午2時15分許，前往兆豐銀行衡陽分行(址設
    臺北市○○區○○路00號，簡稱兆豐衡陽分行)，臨櫃提領現款3
    4萬元後，交款予「陳子傑」指派到場之集團其他成員，以
    此方式掩飾或隱匿詐欺犯罪所得。案經陳韻如訴由新北市政
    府警察局三峽分局報告偵辦。
二、證據：
  ㈠被告李詩穎於警詢時之供述。
  ㈡被告兆豐帳戶之開戶基本資料及交易明細表
  ㈢告訴人陳韻如提出之LINE對話紀錄及匯款申請書影本、內政
    部警政署反詐騙案件紀錄表。
三、所犯法條：核被告所為，係犯刑法第339條之4第1項第2款之
    加重詐欺取財及洗錢防制法第14條第1項之洗錢等罪嫌。被
    告就上開犯行，與前揭詐欺集團成員間有犯意聯絡及行為分
    擔，請論以共同正犯。又被告以一行為觸犯前開罪名，為想
    像競合犯，請依刑法第55條前段之規定，從一重之加重詐欺
    取財罪論處。
四、併辦理由：被告前因提供上開兆豐帳戶予詐欺集團成員使用
    並依指示領款而涉犯詐欺案件，由臺灣臺北地方檢察署檢察
    官以111年度偵字第13518號(下稱前案)提起公訴，現由臺灣
    臺北地方法院(丙股)以111年度審訴字1699號審理中，有上
    開案件起訴書、刑案資料查註紀錄表各1份在卷足憑。經查
    ，被告本件犯行與前案事實，被害人相同，係同一案件，應
    為前案起訴效力所及，自應移請併案審理。
　　此　致
臺灣臺北地方法院
中　　華　　民　　國　 111　　年　　8 　　月　　15　　日
　　　　　　　　　　　　　　　檢　察　官　江 祐 丞
本件正本證明與原本無異
附錄本案所犯法條全文：
中華民國刑法第339條之4
犯第 339 條詐欺罪而有下列情形之一者，處 1 年以上 7 年以
下有期徒刑，得併科 1 百萬元以下罰金：
一、冒用政府機關或公務員名義犯之。
二、三人以上共同犯之。
三、以廣播電視、電子通訊、網際網路或其他媒體等傳播工具，
    對公眾散布而犯之。
前項之未遂犯罰之。
洗錢防制法第14條
有第二條各款所列洗錢行為者，處 7 年以下有期徒刑，併科新
臺幣 5 百萬元以下罰金。
前項之未遂犯罰之。
前二項情形，不得科以超過其特定犯罪所定最重本刑之刑。